【裁判字號】    97,家抗,23
【裁判日期】    980327
【裁判案由】    聲明繼承
【裁判全文】
臺灣花蓮地方法院民事裁定              97年度家抗字第23號
抗  告  人  甲○○
代  理  人  乙○○
上列聲請人聲明繼承被繼承人丙○○遺產事件，本院裁定如下：
    主  文
抗告駁回。
抗告費用由抗告人負擔。
    理  由
一、抗告意旨略以：國防部之兵籍資料內之妻－唐氏之記載，「
    55年註銷」應為被繼承人隨口說出，資料並無登記抗告人已
    改嫁；且家譜內亦有明確記載妻－唐氏之出生日期可證其關
    係確為夫妻關係且無子嗣。另關於龍憲文之說詞，其若為丙
    ○○之親堂姪其家譜中應有明確記載，可家譜內卻無他的任
    何資料，又怎能依此為證而不利抗告人之認定，誠屬遺憾等
    語，認原審認事用法有所違誤，為此提起抗告，聲明廢棄原
    裁定，並就抗告人所為繼承之意思表示准予備查云云。
二、本件經審理後，認原審裁定駁回抗告人之聲請，於法有據，
    並無違誤，應予維持，除引用原審裁定所記載之理由外，另
    補充理由如下：
    (1)抗告人於原審提出被繼承人墓碑照片1 幀為證，以主張其
      為被繼承人之配偶。經本院依職權囑託法務部調查局就該
      照片進行鑑定，其結果：送待鑑照片畫面多處似有不合理
      光影現象，尤以墓碑二側邊緣深色部位之光影現象極為不
      合，認為該照片很有可能經人為加工修飾處理，有該局97
      年12月22日調科柒第0000000000520號函暨附分析表在卷
      可稽。是該照片顯非真實，尚難作為做為抗告人與被繼承
      人具有親屬關係之證明。
    (2)另抗告人持家譜1 紙為證，以證其確為被繼承人之配偶並
      駁斥證人龍憲文之說詞。然查惟該家譜係民間私人所製作
      ，核其性質屬私文書，是否真正應由抗告人證明之，然抗
      告人迄未舉證以實其說，已不足採。且該家譜所載內容亦
      與花蓮榮譽國民之家單身榮民親屬關係表記載被繼承人無
      配偶及龍憲文係被繼承人之侄子之情不合（見原審卷第68
      ），自難認抗告人所持家譜1紙為真實，從而遽認抗告人
      為被繼承人之配偶。
    (3)綜上，本件自難認抗告人係被繼承人之配偶，是以原裁定
      ，經核並無違誤，本件抗告為無理由，應予駁回。
五、據上論結，依非訟事件法第46條、第21條第2項、第24條第1
    項，民事訴訟法第495條之1第1項、第449條第1項、第95 條
    、第78條，裁定如主文。
中    華    民    國    98    年    3     月    27    日
                  家事法庭      審判長法  官  陳淑媛
                                      法  官  劉柏駿
                                      法  官  沈士亮
以上正本係照原本作成。
本裁定除以適用法規顯有錯誤為理由，並經本院許可外，不得再
抗告。如提起再抗告，應於收受送達後10日內向本院提出再抗告
狀，應同時表明再抗告理由，且繳納再抗告費新臺幣1,000元。
中    華    民    國    98    年    3     月    27    日
                                      書記官  陳景源


司法院資訊處製作；財團法人民間司法改革基金會備份。
